【裁判字號】    98,易,1581
【裁判日期】    981231
【裁判案由】    竊盜
【裁判全文】
臺灣臺南地方法院刑事判決              98年度易字第1581號
公  訴  人  臺灣臺南地方法院檢察署檢察官
被      告  甲○○
上列被告因竊盜案件，經檢察官提起公訴（九十八年度偵字第一
四六二０號），本院裁定改依簡式審判程序審理，茲判決如下：
    主  文
甲○○攜帶兇器毀損門扇，於夜間侵入有人居住之建築物竊盜，
處有期徒刑陸月，如易科罰金，以新臺幣壹仟元折算壹日。
    事實及理由
一、本件犯罪事實及證據，除應補充被告於本院訊問時之自白為
    證據外，餘均引用檢察官起訴書所載（如附件）。
二、按本件被告甲○○所犯係死刑、無期徒刑、最輕本刑為三年
    以上有期徒刑以外之罪，其於準備程序就前揭被訴犯罪事實
    為有罪之陳述，經本院告知簡式審判程序之旨，並聽取其與
    公訴人之意見後，認無不得或不宜改依簡式審判程序進行之
    處，爰依刑事訴訟法第二百七十三條之一第一項、第二百八
    十四條之一之規定，裁定改行簡式審判程序審理，並依法不
    受同法第一百五十九條第一項證據能力之限制，合先敘明。
三、另按刑法第三百二十一條第一項第三款之攜帶兇器竊盜罪，
    其所謂「兇器」，其種類並無限制，凡客觀上足以對人之生
    命、身體、安全構成威脅，具有危險性之兇器均屬之，且只
    需行竊時攜帶此種具有危險性之兇器為已足，並不以攜帶之
    初有行兇之意圖為必要。查本件被告於犯案時所持之拔釘器
    一把，依其器物之性質通常係屬金屬材質，質地剛硬，且前
    端鋒利足以勾起釘子等鐵器，客觀上已足對人之生命、身體
    、安全構成威脅，自屬兇器之一種，則被告於凌晨持前揭工
    具破壞被害人乙○○辦公室兼住處一樓後門之門鎖後入內行
    竊，核其所為即係犯刑法第三百二十一條第一項第一款、第
    二款及第三款之攜帶兇器毀損門扇，於夜間侵入有人居住之
    建築物竊盜罪。爰審酌被告前無犯罪紀錄，素行尚可，年輕
    力壯，卻不思以正當方式賺取生活所需，僅因被害人乙○○
    拒絕借款予其償還所積欠之地下錢莊債務，即於夜間持兇器
    破壞被害人辦公室兼住處門鎖後入內竊得被害人之現金新臺
    幣八萬五千元等物，足見其道德觀念甚為偏差，惡性亦非輕
    微，而其犯後雖坦承犯行，惟至今均未賠償被害人之損失，
    態度不佳等一切情狀，量處如主文所示之刑，並諭知易科罰
    金之折算標準，以示懲儆。
四、被告犯案時所持之拔釘器一把，係被告所有供其犯罪所用之
    物一節，雖業據被告供承在卷，惟該拔釘器未據扣案，且已
    於犯案後由被告自行丟棄於四草大橋下一情，亦據被告供述
    明確，則為免日後執行困難，爰不另為沒收之宣告，附此敘
    明。
五、應依刑事訴訟法第二百七十三條之一第一項、第二百九十九
    條第一項前段、第三百十條之二、第四百五十四條第二項，
    刑法三百二十一條第一項第一款、第二款、第三款、第四十
    一條第一項前段，判決如主文。
六、如不服本判決，應於收受本判決後十日內，向本院提出上訴
    書狀。
本案經檢察官丙○○到庭執行職務。
中    華    民    國    98    年    12    月    31    日
                  刑事第三庭  法  官  劉秀君
以上正本證明與原本無異。
如不服本判決應於收受本判決後10日內向本院提出上訴書狀，並
應敘述具體理由。其未敘述上訴理由者，應於上訴期間屆滿後20
日內向本院補提理由書狀（均須按他造當事人之人數附繕本）「
切勿逕送上級法院」。
                              書記官  曾盈靜
中    華    民    國    99    年    1     月    4     日
附錄法條：
中華民國刑法第321條
（加重竊盜罪）
犯竊盜罪而有左列情形之一者，處 6 月以上、 5 年以下有期徒
刑：
一、於夜間侵入住宅或有人居住之建築物、船艦或隱匿其內而犯
    之者。
二、毀越門扇、牆垣或其他安全設備而犯之者。
三、攜帶兇器而犯之者。
四、結夥三人以上而犯之者。
五、乘火災、水災或其他災害之際而犯之者。
六、在車站或埠頭而犯之者。
前項之未遂犯罰之。
附件：
臺灣臺南地方法院檢察署檢察官起訴書
                                     98年度偵字第14620號
    被      告  甲○○  男  24歲（民國○○年○○月○○日生）
                        住臺南縣仁德鄉○○○街30巷19弄15
                          號
                        國民身分證統一編號：Ｚ000000000號
上列被告因竊盜案件，業經偵查終結，認應提起公訴，茲將犯罪
事實及證據並所犯法條分敘如下：
        犯罪事實
一、甲○○意圖為自己不法之所有，於民國98年9月23日凌晨2時
    28分許，前往臺南市○○路○段837號乙○○之住處兼公司1
    樓後門處，先以其所有客觀上可供兇器使用之拔釘器1支，
    將上址後門之門鎖破壞而進入上址1樓內，再徒手竊取乙○
    ○所有之提包1個（內含新臺幣（下同）8萬5,000元、信用
    卡3張、提款卡1張及行車執照等物）得手後，旋即離去，復
    將上開使用之拔釘器、竊取之提款卡、信用卡、行車執照等
    物丟棄，得款供己花用殆盡。嗣於同日上午某時許，經乙○
    ○查悉上址遭竊後，調閱該屋內監視錄影畫面並報警處理，
    始查知上情。
二、案經臺南市警察局第三分局報告偵辦。
        證據並所犯法條
一、上揭犯罪事實，業據被告甲○○於本署偵查中坦承不諱，核
    與證人乙○○證述情節大致相符，並有監視錄影翻拍照片4
    張、上址門鎖遭破壞後修復照片1張及日出日沒時刻表在卷
    可資佐證，足認被告之自白與事實相符，本件事證明確，被
    告犯嫌應堪認定。
二、核被告所為，係犯刑法第321條第1項第1款、第2款、第3款
    之加重竊盜罪嫌。
三、依刑事訴訟法第251條第1項提起公訴。
    此  致
臺灣臺南地方法院
中    華    民    國    98    年    10    月    30    日
                              檢察官  郭  書  鳴
本件證明與原本無異
中    華    民    國    98    年    11    月    11    日
                              書記官  甘  東  民
附錄所犯法條：
刑法第321條第1項
犯竊盜罪而有左列情形之一者，處 6 月以上、 5 年以下有期徒
刑：
一、於夜間侵入住宅或有人居住之建築物、船艦或隱匿其內而犯
    之者。
二、毀越門扇、牆垣或其他安全設備而犯之者。
三、攜帶兇器而犯之者。
四、結夥三人以上而犯之者。
五、乘火災、水災或其他災害之際而犯之者。
六、在車站或埠頭而犯之者。

司法院資訊處製作；財團法人民間司法改革基金會備份。
